臺灣桃園地方法院民事判決　　　　　　　95年度勞訴字第54號
原　　　告　甲○○
訴訟代理人　陳明律師
被　　　告　百塑企業股份有限公司
法定代理人　丙○○
訴訟代理人　陳清進律師
複　代理人　張瑄律師
上列當事人間請求給付資遣費等事件，於民國96年9 月17日言詞
辯論終結，本院判決如下：
    主      文
被告應給付原告新台幣柒拾柒萬貳仟零捌拾捌元，及自民國九十
五年十月二十六日起至清償日止，按週年利率百分之五計算之利
息。
原告其餘之訴駁回。
訴訟費用由被告負擔五分之四，餘由原告負擔。
本判決於原告以新臺幣貳拾參萬元供擔保後，得假執行。但被告
如以新臺幣柒拾柒萬貳仟零捌拾捌元為原告預供擔保後，得免為
假執行。
原告其餘假執行之聲請駁回。
    事實及理由
壹、程序事項
    按訴狀送達後，原告不得將原訴變更或追加他訴，但擴張或
    減縮應受判決事項之聲明者，不在此限，民事訴訟法第255
    條第1 項但書第3 款定有明文。本件有關特別休假未休假折
    算工資部分，原告起訴請求被告應給付其特別休假工資共計
    新台幣 (下同)147,384 元 ，並自95年6 月11日起至清償日
    止，按週年利率百分之5 計算之利息。惟於本院審理進行中
    ，減縮為：被告應給付原告特別休假工資134,568 元及同上
    法定遲延利息，核符前揭法條規定，應予准許。
貳、實體部分
一、原告起訴主張：(一)原告自民國79年5 月29日起受僱於被告公
    司 (下稱被告)， 被告於93年11月16日突以配合其政策為由
    ，非法強迫原告離職，並於同年月20日生效。因被告承諾給
    付當年度年終獎金，並依勞動基準法規定支付資遣費，原告
    遂於同年月18日簽寫離職申請書 (下稱系爭離職申請單)，
    並經原告之直接主管即被告之副總經理乙○○複核及被告之
    執行長潘島輝批示而生效，詎被告迄未履行前述承諾。(二)原
    告離職前最後六個月之平均工資為每月 48,05 5元，工作年
    資為14年5 月又23日，依勞動基準法規定，原告得請求下列
    項目及金額：1.資遣費696, 798元：原告任職於被告期間共
    計14年5 月又23日，依勞動基準法第17條規定，應發給相當
    於14.5個月工資之資遣費共計696,798 元 (48, 055 元×14
    .5 月=上開金額)。 2.預告期間工資40,046元：依勞動基準
    法第16條規定，雇主對於繼續工作3 年以上之員工終止勞動
    契約時，應於30日前預告之，否則應支付預告期間之工資。
    被告對原告終止勞動契約之預告期間僅4 天，其依勞動基準
    法第16條，應支付預告期間之工資為40,046元 (其計算式為
    48, 055 元÷30×25天＝40,046元)。 3.特別休假工資134,
    568 元 (其計算式為48 , 055元÷30×84天＝上開金額)：
    其詳細天數詳如附表中「原告主張之部分」，關於特別休假
    之工資請求權時效，法無明文規定較短期間，依民法第125
    條規定，應為15年。4.年終獎金64,000元：依原告離職之前
    一年度之年終獎金為72,00 0 元為標準，原告93年度僅服務
    10個月又20天，依其離職當年度服務期間之比例，請求給付
    64, 000 元（計算式：72000 元÷12月×10月又20日=上 開
    金額)。 以上合計原告可請求金額共計935,41 2元。(三)另被
    告應交付原告員工分紅入股股票共計1 萬股。其中：1.88年
    度發給之員工分紅入股之股票5 千股：此為員工無償分紅入
    股股票，並未附加任何條件，該股票上記載股東「江秀菊 (
    原告)」 ，足證該股票屬於原告所有，被告自應交付原告。
    另被告公司於89年2 月2 日之公告亦載明88年所核發之股票
    為員工無償分紅入股之股票，並由被告全數集中保管，暫時
    登記於訴外人翁月嬌名下，原告依民法第76 1條第2 項規定
    ，已取得該股票之占有及所有權，僅於特定條件成就時，被
    告方得請求返還，足證該股票屬原告所有，被告自應將上開
    股票交付原告。2.92年度發給之股票5 千股：此部分原告亦
    已取得該股票之所有權，上開股票上雖記載有須俟「公司上
    櫃，且員工仍在公司上班」之條件，然該條件係解除條件性
    質，須俟條件成就被告公司始得請求返還。(四)爰依勞動基準
    法第16、第17條、第29條、第38條、兩造勞動契約，請求被
    告公司給付上開金額之資遣費、預告工資、特別休假工資、
    年終獎金，併依民法第767 條、第54 1條第1 項及公司法第
    268 條之1 第1 項規定，請求被告將其公司股票1 萬股交付
    原告。並聲明：1.被告應給付原告935,412 元，及自95 年6
    月11日起至清償日止，按週年利率百分之5 計算之利息。2.
    被告應將該公司股票1 萬股交付原告。3.願供擔保，請准予
    宣告假執行等語。
二、被告則以：(一)被告從未要求原告須配合公司政策，強迫其離
    職，原告係因自身因素而申請離職，並自行將系爭離職申請
    單上所印製之「請辭原因」改成「資遣原因」，請求資遣。
    被告執行長潘島輝，並無人事決定權，其於系爭離職申請單
    上所擬之方案，僅具建議性質，且該離職申請單上明載「須
    經總經理核准始生效」，因被告係由董事長丙○○兼總經理
    ，故須經董事長丙○○簽名核准始生效力，原告既未經丙○
    ○之核准即自行離職，自不得請求資遣費。(二)依行政院勞工
    委員會台勞動二字第21776 號函釋反面解釋，勞動契約如
    係不可歸責於雇主之原因而終止，即不得請求被告發給特別
    休假日數之工資；況依被告內部員工給薪、給假規則規定，
    原告特別休假日數已經休完，原告在被告任職達十多年，對
    特別休假之給付數額從未有何爭執或保留，其既已同意遵守
    被告內部規則，復又爭執被告內部規範與勞動基準法規定相
    違，顯違兩造勞動契約之約定；況且，縱認原告得請求特別
    休假之工資，惟該工資請求權性質上屬1 年之定期給付債權
    ，依行政院勞工委員會74內勞字第359959號函釋，其時效為
    五年，原告就該工資逾5 年部分之請求，不應准許。(三)依公
    司法第240 條規定，公司若有以股票分配給員工紅利之情形
    ，除有章程規定外，尚須經股東會之決議，始可成案。88年
    間，被告雖有現金增資3,000 萬元，但無分配股票股利；另
    91年間，被告亦未辦理員工分紅，而經查閱被告89年、91年
    之股東名冊中並無原告姓名，足證被告並未發行新股票分配
    予原告，至原告所提提原證2 之書證，僅係被告法定代理人
    丙○○個人於88年、92年間，設定以「將來公司上櫃時，員
    工仍留在公司服務」為條件，如條件成就始可分得其私人之
    公司股票，屬於附停止條件之憑證，該憑證顯非股票，又被
    告迄未上櫃，原告亦已自行離職，上開憑證條件並未成就，
    應已作廢，其請求被告返還股票，自無理由。(四)被告從未為
    原告處理事務，或因此取得任何金錢、物品及孳息，兩造間
    並無委任契約存在，民法關於委任乙節之規定，於本件無適
    用之餘地，原告依民法541 條請求，亦無理由。(五)公司法第
    268 條之1 規定，以公司有發行認股權憑證或附認股權特別
    股者，始有適用。被告既未發行認股權憑證或附認股權特別
    股，該條規定於本件並不適用等語，資為抗辯。並聲明：1.
    原告之訴駁回。2.如受不利益判決，願供擔保，請准免為假
    執行之宣告。
三、兩造不爭執之事項：
  (一)原告自79年5 月29日受僱於被告，並於93年11月20日自被告
    離職，任職期間14年5 月又23日。
  (二)系爭離職申請單 (見本院卷第7 頁)係 原告於93年11月18日
    所填載。
  (三)原告離職前最後六個月之平均工資為48,055元。原告於兩造
    勞動契約終止時，尚有特別休假84日未休 (見本院卷第74頁
    )。
  (四)原告分別於88年及92年間自被告董事長丙○○處獲核發原證
    二之書證。
  (五)被告並未向主管機關經濟部申報經理人資料 (院卷82頁以下
    )。
  (六)被告迄今未上櫃。
  (七)系爭離職申請單形式上為真正。
四、兩造爭執事項及本院判斷
甲、請求資遣費、特別休假工資、預告期間工資、年終獎金等部
    分：
　  原告主張被告應給付資遣費、預告期間工資、未給予勞工特
    別休假應另折算工資、年終獎金等，共計935,412 元等情，
    業據其提出系爭離職申請單、特別休假計算表等為證，惟為
    被告所否認，並以前詞置辯，綜合兩造之攻擊及防禦方法，
    本件爭執要點厥為：
  (一)原告係自行離職，抑或遭被告資遺？
　1.按解釋當事人所立書據之真意，以當時之事實及其他一切證
  　據資料為其判斷之標準，不能拘泥字面或截取書據中一二語
    ，任意推解致失真意。契約應以當事人立約當時之真意為準
    ，而真意何在，又應以過去事實及其他一切證據資料為斷定
    之標準，不能拘泥文字致失真意。最高法院19年上字第28號
    、19年上字第453 號判例可資參照。又勞動基準法係規定勞
    動條件最低標準，保護勞工權益，加強勞雇關係，促進社會
    與經濟發展，為勞動法規之基本原則。解釋與適用勞動法規
    ，自不得背離上開基本原則，最高法院82年度台上字第1793
    號判決可資參照。又因勞資雙方經濟強弱、地位本不相同，
    兩者地位並不相當，為保障勞工權益，於勞動契約解釋有疑
    義時，基於保護弱勢原則，自應作有利於勞工之解釋為原則
    ，合先敘明。
  2.被告雖抗辯原告係主動離職云云，惟依原告提出系爭離職申
    請單上明白記載：「董事長希望我到大陸協助先生發展事業
    ，但我深愛百塑，不希望離開百塑，又因為要配合公司政策
    ，而無奈接受，我希望爾後還有機會回百塑效力」；參以原
    告直接主管即被告之副總經理乙○○於該離職申請單上批註
    之意見：「請按勞基法規定給予遣散費，並按比例發給年終
    獎金」等語；而證人乙○○於本院審理中亦結證證稱：上開
    批註係其所書寫等語（見本院卷第95頁)； 佐以被告執行長
    潘島輝亦於該離職申請單上批示：「1.請財務部依勞基法規
    定結算遣散費、年終獎金於年底時發給。2.遣散費結算後專
    戶撥入，等一年屆滿沒有侵害公司權益時一次發給。3.為考
    慮江小姐生活費，可以請江小姐開出與遣散費同額的本票借
    支。」等語，此部分之批示，證人乙○○於同日審理中證稱
    係潘島輝所寫（見本院卷第95頁)； 足證原告確非主動離職
    ，而係配合公司政策而經被告資遣。
  3.又公司之經理人，在執行職務範圍內，亦為公司負責人。公
    司法第8 條定有明文。證人乙○○於同日審理中雖復證稱：
    伊擔任被告生產部副總。原告在離職前擔任採購課之專員，
    伊當時也身兼採購課課長，算是原告的直接主管，原告約於
    93年底申請離職，離職原因是想去大陸幫忙她先生，她申請
    離職時執行長潘島輝有做一些建議，但總經理並沒有核可，
    但原告在預定離職時間屆至後就離開了，執行長是負責生產
    部門管理，他沒有人事核可權，所有人事權都由總經理核可
    等語 (見本院卷第94頁以下)。 本院審酌證人乙○○係被告
    之副經理其所為之批示，於其職務範圍內，亦為公司負責人
    ，是其批示是否對公司不生效力，並非無疑。況且，證人乙
    ○○任職於被告受其指揮監督，其證言難免有偏頗之虞，已
    難遽予採信。再者，系爭離職申請單上已明載：董事長希望
    我到大陸協助先生發展事業，但我深愛百塑，不希望離開百
    塑等語，足證原告離職事先已為被告董事長丙○○所知悉，
    如若違反其意思，何以未見被告對原告有任何懲處或違約之
    通知，益證原告主張其係遭被告資遣為真實可採。
  (二)原告可否請求被告給付資遣費、預告工資、年終獎金及特別
    休假工資？若可，其數額若干？
  1.資遣費：
  按雇主依第16條終止勞動契約者，應依左列規定發給勞工資
    遣費，勞工在同一雇主之事業單位繼續工作，每滿1 年發給
    相當於1 個月平均工資之資遣費；依前款計算之剩餘月數，
    或工作未滿1 年者，依比例計給之。未滿1 個月者，以1 個
    月計算，勞動基準法第16條第3 項、第17條定有明文。又平
    均工資係計算事由發生之當日前6 個月內所得工資總額除以
    該期間之總日數所得之金額，同法第2 條第4 款定有明文。
  原告自79年5 月29日受僱於被告，並於93年11月20日離職，
    其任職年資為14年5 月又23日，其離職前最後六個月平均工
    資為48,055元，為兩造所不爭執 (見本院卷第74頁，108 頁
    )， 原告請求以任職期間14年6 月及為離職前最後六個月平
    均工資48,055元為基準，計算請求資遣費696,798 元，應予
    准許，其計算式如下：48,055元×14.5月=696,798元。
  2.勞工特別休假折算薪資部分：
  按「勞工在同一雇主或事業單位，繼續工作滿一定期間，每
    年應依左列規定定給予特別休假：5 年以上10年未滿者，14
    日。10年以上者，每1 年加給1 日，加至30日為止」。勞動
    基準法第38條第3 款、第4 款所明定。次按利息、紅利、租
    金、贍養費、退職金及其他1 年或不及年之定期給付債權，
    其各期給付請求權，因五年間不行使而消滅，民法第126 條
    定有明文。又所謂1 年或不及1 年之定期給付債權，係指基
    於一定法律關係，因每次1 年以下期間之經過順次發生之債
    權而言。特別休假獎金，性質上均屬1 年或不及1 年之定期
    給付債權，自應適用5 年之時效期間，併予敘明。
  原告主張被告應給予之未休假勞工特別休假計84日，為兩造
    所不爭執 (見本院卷第74頁)； 又特別休假之時效為5 年，
    已如前述，原告請求附表所示之特別休假工資計134,568 元
    。經查，被告有關特別休假之內規規定，與勞動基準法第38
    條之強制規定相違，本院審認經核計結果，原告可請求之特
    別休假折算工資共計為35, 244 元，其計算詳如附表。其逾
    此範圍之請求，則無所據，不應准許。
  3.年終獎金：
  按事業單位於營業年度終了結算，如有盈餘，除繳納稅捐、
    彌補虧損及提列股息、公積金外，對於全年工作並無過失之
    勞工，應給予獎金或分配紅利，勞動基準法第29條定有明文
    。又所謂獎金：指年終獎金、競賽獎金、研究發明獎金、特
    殊功績獎金、久任獎金、節約燃料物料獎金及其他非經常性
    獎金，勞動基準法施行細則第10條第2 款定有明文。同法第
    29條既僅稱為「獎金」，尚難專指年終獎金；且該法條將「
    給與獎金或分配紅利」二者並列，由雇主即事業單位選擇其
    一，亦與一般俗稱之年終獎金有異 (司法院第14期司法業務
    研究之法律意見參照)。 又獎金因性質上非屬經常性之給與
    ，並非勞動基準法第59條第2 款所稱工資之一種。最高法院
    92年度台上字第1960號判決闡釋明確
  原告雖請求依其離職當年之前一年度之任職期間計算請求發
    給年終獎金云云，惟本院審酌年終獎金性質上屬於恩惠給與
    ，且依職場慣例，係於年終始行發放。本件原告係於93年11
    月20日即已自被告離職，依上開勞動基準法規定及職場上慣
    例，請求發給年終獎金，已乏所據。又被告之副經理乙○○
    、潘島輝雖於系爭離職申請單上批示「給予原告年終獎金」
    等語，已如前述，然再斟酌年終獎金發放，仍應受一般獎金
    發放原則之限制，即以雇主有盈餘，除扣除應繳稅捐、彌補
    虧損及提列股息、公積金後始予核發。本件原告既未舉證明
    被告於其請求當年度有盈餘，且於扣除稅捐、彌補虧損及提
    列股息、公積金後，尚有淨所得，其請求發給年終獎金云云
    ，洵屬無據。
  4.預告期間工資：
    依勞基法第16條規定，雇主對於繼續工作3 年以上之員工終
    止勞動契約時，應於30日前預告之，否則應支付預告期間之
    工資。本件被告對原告終止勞動契約之預告期間僅4 天，為
    被告所不爭執，依上揭規定，自應支付預告期間之工資為40
    ,046 元 (其 計算式為48,055元÷30×25天＝40,046元)。
  (三)以上，原告可請求金額如下：資遣費696,798 元＋勞工特別
    休假折算薪資35,244元＋預告期間工資40,046元＝772,088
    元。
B、原告請求股票部分：
  1.88年發給之員工分紅入股5千股部分：
    原告主張被告應交付此部分之員工分紅入股「股票」等語，
    此為被告所拒，辯稱此部分僅係股權憑證等語，而依原告提
    出被告89年2 月2 日之公告所載：「一、本股票為無償性分
    紅入股方式給予，目前無法流通，並由公司全數集中保管，
    暫且登記於翁月嬌名下，日後公開發行，及上櫃時　須過戶
    ，費用由承受人負擔。．．．．三、員工三年內離職，或該
    股票未正式承受時，均需無償退于公司。」 (見本院卷第99
    頁），足證被告發給原告此部分之股票，不僅尚未過戶予原
    告名下，且仍由被告保管中，其性質應為股權憑證，而非股
    票。且此部分之股權憑證，附有「員工三年內離職，或該股
    票未正式承受時，均需無償退還公司」之停止條件，本件原
    告既已離職，且該股票迄今尚未正式過戶核發予原告，顯然
    條件成就，依上說明，原告須將上開股權憑證無償退還公司
    ，從而，原告無論係依民法541 條、第767 條、公司法第26
    8 條之1 請求交付此部分之股票，尚乏所據，不應准許。
  2.92年發給「股票」5 千股部分：
  　依原告所提出此部分之書證雖記載為「股票」，然性質上為
    股權憑證，此為兩造所不爭 (見本院卷第75頁)， 而依原告
    所提出上開股權憑證上明載：未上櫃前離開公司，此股條即
    作廢等語（見本院卷第88頁以下)， 參以上開股權憑證，亦
    尚在被告保管中，足證此部分之股權憑證亦有附停止條件。
    又被告目前尚未上櫃，復為兩造所不爭，而原告已自被告離
    職，依上開股權憑證所載，此部分之股權憑證即應作廢，原
    告此部分之請求，亦無所據，不應准許。
五、綜上所述，原告主張依勞動基準法及兩造勞動契約請求被告
    給付資遣費、未給予勞工特別休假折算工資、預告期間工資
    部分，其金額合計772,088 元及自起訴狀繕本送達之翌日即
    95年10月26日起至清償日止，按年息百分之5 計算之利息，
    為有理由，應予准許，其逾此範圍之請求，為無理由，不應
    准許。另原告依民法541 條、第767 條、公司法第268 條之
    1 規定請求被告交付該公司1 萬股之股票部分，亦屬無據，
    不應准許。
六、兩造均陳明願供擔保，分別聲請宣告假執行及免為假執行，
    經核原告勝訴部分，均合於法律規定，爰分別酌定相當擔保
    金額准許之。至原告敗訴部分，其假執行之聲請，已失所附
    麗，應予駁回。
七、本件事證已臻明確，兩造其餘攻擊防禦方法，於本判決結果
    不生影響，爰不一一論述，併此敘明。
八、據上論結，本件原告之訴為一部有理由，一部無理由，依民
    事訴訟法第79條、第390條第2項，第39 2條第2項，判決如
    主文。
中　　華　　民　　國　　96　　年　　9　　月　　28　　日
                  民事第二庭        法  官  張金柱
以上正本證明與原本無異。
如不服本判決，應於送達後20日內，向本院提出上訴狀並表明上
訴理由，如於本判決宣示後送達前提起上訴者，應於判決送達後
10日內補提上訴理由書（須附繕本）。
中　　華　　民　　國　　96　　年　　10　　月　　1　　日
                                    書記官　黃珮娟
┌───────────────────────────────────┐
│附表：被告應補原告特別休假工資計算表                                  │
├────┬────────────┬────┬────────────┤
│        │　原 　 告  　主　　張  │勞動基準│　本　　院　　認　　定  │
│ 服  務 ├────┬──┬────┤法第38條├───┬────┬───┤
│ 期  間 │被告內規│應補│ 應  補 │規定之特│ 應補 │ 應  補 │是否時│
│        │特休日數│日數│ 金  額 │休日數  │ 日數 │ 金  額 │效完成│
├────┼────┼──┼────┼────┼───┼────┼───┤
│第1 年  │0       │0   │0       │0       │0     │0       │      │
├────┼────┼──┼────┼────┼───┼────┼───┤
│第2 年  │2 日    │3 日│4,806 元│7 日    │5 日  │8,010 元│      │
├────┼────┼──┼────┼────┼───┼────┤      │
│第3 年  │3 日    │4 日│6,408 元│7 日    │4 日  │6,408 元│      │
├────┼────┼──┼────┼────┼───┼────┤      │
│第4 年  │4 日    │6 日│9,612 元│10日    │6 日  │9,612 元│      │
├────┼────┼──┼────┼────┼───┼────┤      │
│第5 年  │5 日    │9 日│14,418元│10日    │5 日  │8,010 元│      │
├────┼────┼──┼────┼────┼───┼────┤  時  │
│第6 年  │6 日    │8 日│12,816元│14日    │8 日  │12,816元│  效  │
├────┼────┼──┼────┼────┼───┼────┤  完  │
│第7 年  │7 日    │7 日│11,214元│14日    │7 日  │11,214元│  成  │
├────┼────┼──┼────┼────┼───┼────┤      │
│第8 年  │8 日    │6 日│9,612 元│14日    │6 日  │9,612 元│      │
├────┼────┼──┼────┼────┼───┼────┤      │
│第9 年  │9 日    │5 日│8,010 元│14日    │5 日  │8,010 元│      │
├────┼────┼──┼────┼────┼───┼────┤      │
│第10年  │10日    │5 日│8,010 元│14日    │4 日  │6,408 元│      │
├────┼────┼──┼────┼────┼───┼────┤      │
│第11年  │10日    │6 日│9,612 元│15日    │5 日  │8,010 元│      │
├────┼────┼──┼────┼────┼───┼────┼───┤
│第12年  │10日    │7 日│11,214元│16日    │6 日  │9,612 元│  時  │
├────┼────┼──┼────┼────┼───┼────┤  效  │
│第13年  │10日    │8 日│12,816元│17日    │7 日  │11,214元│  未  │
├────┼────┼──┼────┼────┼───┼────┤  完  │
│第14年  │10日    │9 日│14,418元│18日    │8 日  │12,816元│  成  │
├────┼────┼──┼────┼────┼───┼────┤      │
│第15年  │9日     │1 日│1,602 元│原告僅請│1 日  │1,602元 │      │
│(自93 年│        │    │        │求上一年│      │        │      │
│5月29 日│        │    │        │度之10日│      │        │      │
│起至同年│        │    │        │ ( 但 已│      │        │      │
│11月20  │        │    │        │休9 日) │      │        │      │
│日離職) │        │    │        │，故僅應│      │        │      │
│        │        │    │        │補1日   │      │        │      │
├────┴────┴──┴────┴────┴───┴────┴───┤
│說明：                                                                │
│1.應補金額＝應補日數×每日工資1,602元；另本表所載金額均為新台幣。     │
│2.服務期間第11年（89年5 月29日-90 年5 月28日間）之未休特別休假工資，係│
│  因年度終結而未休，自應於年度終結後之90年5 月29日即得請求，故該工資迄│
│  原告95年10月18日起訴時，已逾5 年時效，而在此之前之未休特別休假工資請│
│  求權，均已罹於時效。                                                │
│3.原告得請求之未休特別休假工資於其起訴時，未逾5 年時效部分，合計為：  │
│  9,612 ＋11,214＋12,816＋1,602＝35,244（元）                         │
│4.原告服務最後1 年 (即15年部分，僅5 月又23日)部 分，其僅請求上一年度之│
│  特別休假10日 (已用9 日，故本院認應補1 日，如上述)， 而因其於當年度11│
│  月20日已離職，於次年度自無勞動契約存在，故其就最後一年「5 月又23日」│
│  部分，不得請求特別休假 (台灣高等法院88年勞上字第34號判決意旨參照)， │
│  惟依其主張僅請求上一年度之特別休假10日，就最後一年服務「5 月又23日」│
│  部分，並未請求，附此敘明。                                          │
└───────────────────────────────────┘
